臺灣高等法院臺中分院刑事判決　　民國94年度上易字第684號
上　察　官　臺灣彰化地方法院檢察署檢察官
被　　　告　己○○
　　　　　　　　　　(
上列上訴人因被告竊盜案件，不服臺灣彰化地方法院中華民國94
年4月19日第一審判決（民國94年度易字第111號，起訴案號：臺
灣彰化地方法院檢察署中華民國93年度偵字第9255號、9460號；
併辦案號：臺灣臺中地方法院94年度偵字第3953號、臺灣彰化地
方法院94年度偵字第2549、3132號），提起上訴，本院判決如下
：
    主   　 文
原判決撤銷。
己○○共同連續攜帶兇器竊盜，累犯，處有期徒刑貳年。
六角扳手、丁字起子、螺絲起子、尖嘴鉗、Ｔ型扳手各壹支均沒
收。
    事   　 實
一、己○○前有竊盜、違反麻醉藥品管理條例、贓物等前科，最
    近一次因竊盜案件，經臺灣彰化地方法院本院判處有期徒刑
    二年十一月，上訴後，經本院撤銷原判決，改判有期徒刑三
    年六月，並應於刑之執行前令入勞動場所強制工作三年確定
    ，甫於民國（下同）九十三年四月十三日縮短刑期假釋出監
    ，假釋期間付保護管束，保護管束期間至九十三年八月三日
    屆滿未經撤銷假釋，視為已執行完畢，猶不知悔改，竟復基
    於意圖為自己不法之所有之概括犯意，先後三次為以下犯行
    ：
    (一)九十三年八月十二日上午五時許，見庚○○使用之車牌號
    碼七Ｈ－八二七五號自小客車停放在彰化縣北斗鎮○○街一
    九三號前，其汽車鑰匙並未取下，遂進入該車發動引擎竊取
    該車得手（價值約新臺幣【下同】三十萬元），留供己用，
    嗣於拆卸該車之汽車音響後，將該車棄置於彰化縣花壇鄉○○村○○路旁產業道路；(二)同年十二月十六日上午三時許，
    在同縣彰化市○○里○○路六五七巷口前，攜帶客觀上足以
    對他人之生命、身體造成危險，可供兇器使用之六角扳手、
    丁字起子、螺絲起子、尖嘴鉗各一支，見乙○○所有之車牌
    號碼二四七二─ＨＲ自小客車停放該處，即使用六角扳手毀
    損該車後行李廂之鑰匙鎖，自後行李廂侵入車內，欲發動電
    門鎖啟動引擎之際，因該車加設有暗鎖且觸及警報器，在尚
    未駛離得逞之際，即為聽聞警報器發出聲響而出外查看之乙○○當場發覺，報警處理而止於未遂；(三)九十四年一月二日
    上午一時許，見戊○○所有之車牌號碼ＭＶ─二六九八號自
    小客車停放在臺中市○○○路○段與梅豐街口處，即持客觀
    上足以對他人之生命、身體造成危險，可供兇器使用之Ｔ型
    扳手一支，撬開毀損該車之駕駛座車門鎖（此部分毀損未據
    告訴），再將Ｔ型扳手插入電門鎖發動引擎竊取得手（價值
    約三十五萬元），供己駛用，並於同年一月五日○時許，將
    前開車輛棄置於彰化縣社頭鄉龍井村第七公墓旁之荔枝園內
    。嗣因彰化縣警察局彰化分局三家派出所警員於九十三年八
    月十七日下午二時三十分許，在彰化縣花壇鄉○○村○○路
    旁產業道路尋獲車牌號碼七Ｈ─八二七五號自小客車（尋獲
    時未懸掛車牌），並經車輛使用人庚○○同意，由彰化縣警
    察局鑑識人員在車內採集指紋比對結果，與己○○之左拇指
    指紋相符，始查知前情。又承揭犯意於如附表所示編號1.2.
    3.4.之時、地竊取被害人辛○○等人（如附表）所示之物品
    。
二、案經彰化縣警察局彰化分局報請臺灣彰化地方法院檢察署檢
    察官偵查起訴及同署檢察官併辦到院及彰化縣警察局員林分
    局報請臺灣臺中地方法院檢察署檢察官移送併案原審法院審
    理。
    理   　 由
一、按被告以外之人於審判外之言詞或書面陳述，除法律有規定
    者外，不得作為證據，又被告以外之人於審判外之陳述，雖
    不符前四條之規定，而經當事人於審判程序同意作為證據，
    法院審酌該言詞陳述或書面陳述作成時之情況，認為適當者
    ，亦得為證據。當事人、代理人或辯護人於法院調查證據時
    ，知有第一百五十九條第一項不得為證據之情形，而未於言
    詞辯論終結前聲明異議者，視為有前項之同意。刑事訴訟法
    第一百五十九條第一項、第一百五十九條之五定有明文。本
    件被告對於庚○○、乙○○、戊○○、蕭福謙、辛○○、丁○○、邱有煌、甲○○、林枝玄、莊玉貝、林瑞敏等人之陳
    述，表示對於其證據能力無意見，復於原審或本院審判程序
    調查該證據時，被告亦未聲明異議，被告對於乙○○、戊○○、蕭福謙於警詢、庚○○、辛○○、丁○○、邱有煌、甲○○、林枝玄、莊玉貝、林瑞敏等人於警詢、偵查中所言均
    無意見，本院斟酌庚○○、乙○○、戊○○、蕭福謙、辛○○、丁○○、邱有煌、甲○○、林枝玄、莊玉貝、林瑞敏等
    人前開陳述作成之情況，認為適當，得作為
    本件之證據，先予敘明。
二、被告己○○於原審法院訊問中對於犯罪事實欄(二)、(三)之竊盜
    犯行坦承不諱，惟矢口否認犯罪事實欄(一)之犯罪事實，辯稱
    ：因為許詩文之汽車失竊，有委託伊幫忙尋找，伊在產業道
    路發現該車時，伊有進入車內，發現音響已經不見，伊去載
    許詩文至該車停放處時，伊有從駕駛座開門讓許詩文看是否
    為其所有，所以才留下指紋云云。
（一）右開犯罪事實欄(二)、(三)之犯罪事實，業據被告於原審法院
      審理時坦白承認，核與證人即被害人乙○○、戊○○於警
      詢指述車輛失竊，及證人即發現車牌號碼ＭＶ─二六九八
      號自小客車之蕭福謙於警詢證述發現失竊車輛情節相符，
      並有贓物認領保管單一紙、現場照片四張、車輛協尋電腦
      輸入單、車輛竊盜詳細資料畫面各一紙及被告所有供行竊
      所用之六角扳手、丁字起子、螺絲起子、尖嘴鉗、Ｔ型扳
      手各一支扣案可資佐證，前開補強證據皆足資擔保被告於
      原審法院審理中所為之上開任意性自白具有相當程度之真
      實性，而得使原審法院確信被告前述自白之犯罪事實確屬
      真實，從而依刑事訴訟法第一百五十六條第一項「被告之
      自白，非出於強暴、脅迫、利誘、詐欺、疲勞訊問、違法
      羈押或其他不正之方法，且與事實相符者，得為證據。」
      ，及第二項「被告之自白，不得作為有罪判決之唯一證據
      ，仍應調查其他必要之證據，以察其是否與事實相符。」
      規定，本院自得依被告前述自白及各該補強證據認定被告
      確有為前述犯行，被告事實欄(二)、(三)之竊盜犯行，已堪認
      定。
（二）被告於原審法院固不否認有進入車牌號碼七Ｈ─八二七五
      號自小客車內查看，惟矢口否認有竊取該車輛，並以前詞
      置辯，經查：
  １、車牌號碼七Ｈ─八二七五號自小客車於九十三年八月十二
      日上午五時許，在彰化縣北斗鎮○○街一九三號前失竊，
      並於同日上午六時十六分向彰化縣警察局北斗分局北斗派
      出所報告失竊，復經彰化縣警察局彰化分局三家派出所於
      同年月十七日尋獲（尋獲時未懸掛車牌），嗣經車輛使用
      人庚○○之同意，並由彰化縣警察局鑑識人員在車內採集
      指紋，並在車輛左前門採集指紋一枚、車內後視鏡採集指
      紋二枚送內政部警政署刑事警察局鑑驗結果，其中在車內
      後視鏡採集之指紋一枚，與該局檔存被告指紋卡之左拇指
      指紋相符之事實，業據證人即被害人庚○○於警詢、偵查
      指陳失竊事實、證人即彰化縣警察局彰化分局鑑識人員王
      明堂於原審法院證述採證經過及證人即彰化縣警察局彰化
      分局承辦本件竊盜案件之周義顯於同院證述調查經過明確
      （見九十三年度偵字第九二五五號卷第十八至二十二頁、
      五十頁，原審法院九十四年四月十二日審判筆錄第六至十
      一頁），並有彰化縣警察局車輛協尋及尋獲電腦輸入單二
      紙、贓物認領保管單一紙、彰化縣警察局勘查採證同意書
      一紙、彰化縣警察局彰化分局刑案現場勘查報告表一紙、
      現場採證照片八張、內政部警政署刑事警察局九十三年九
      月七日刑紋字第○九三○一八○二五八號鑑驗書一份在卷
      可稽，是車牌號碼七Ｈ─八二七五號自小客車失竊後至為
      警尋獲期間，被告確有進入該車輛內，並在車內之後視鏡
      上留下指紋之事實，足堪認定。
  ２、被告在原審法院固一再辯稱：係許詩文委託伊幫忙尋找其
      失竊之車輛，伊在產業道路發現該車後，有進入查看車輛
      受損情形，才至許詩文住處載許詩文至現場確認云云。而
      證人許詩文雖確有一輛與前開證人庚○○失竊相同廠牌之
      車輛（車牌號碼ＬＷ─三九八八號、黑色），於九十三年
      七月二十九日上午八時許，在彰化縣大村鄉○村村○○街
      一一三號前失竊，有車輛竊盜、車牌失竊資料個別查詢報
      表一紙附卷可稽，且證人許詩文復迭於警詢、偵查及原審
      法院審理時均證稱：伊確實有告知被告伊失竊車輛，並請
      被告代為留意，因為被告見過伊所有之車輛，所以並未對
      被告詳述車輛之外觀、型式，被告確有至伊住處載伊去看
      一輛車，但並非伊失竊之車輛等情在卷，惟證人許詩文於
      偵查中證述：被告到現場後，打開車門從副駕駛座進入車
      內云云，在原審法院審理時則證稱：伊只有看外觀發現並
      非伊失竊之車輛，伊就離開了，伊不知道被告有無進去車
      內云云（見同前偵卷第五十一頁，原審法院審判筆錄第十
      二至二十頁），證人許詩文前後所證至現場查看情形，已
      存有瑕疵，亦與被告所供：有打開車門給證人許詩文辨識
      之情節不盡相符，又被告於偵查中供陳係先打電話給證人
      許詩文後，才至其住處載證人許詩文至發現車輛現場云云
      ，然被告使用之0000000000號行動電話與證人
      許詩文使用之0000000000號行動電話，於九十
      三年八月十三日至同年月十六日，均無任何聯絡紀錄，有
      前開門號之雙向通聯資料二份在卷可佐；況一般請託他人
      代為尋找失竊車輛，衡情當會向受託人描述失竊車輛之相
      關可供辨識之資訊，否則受託人實無從留意，更遑論有尋
      得失車之機會，然證人許詩文竟未向被告陳述此情，顯悖
      於常情，證人許詩文前開所證，已難遽採。
  ３、再者，縱認被告曾經見過證人許詩文失竊之車輛，然被告
      並未乘坐過該車，已據證人許詩文於原審法院證述明確，
      被告所知證人許詩文失竊車輛之資訊，應僅限於車輛外觀
      得見之顏色、廠牌、型式等，惟被告於發現與證人許詩文
      失竊車輛相同廠牌、型式之車輛時，竟未立刻與證人許詩
      文聯繫，反而進入車內查看，既未能確認其發現之車輛究
      是否為證人許詩文所失竊，被告似無進而查看車輛受損情
      形之必要性，而由被告在車內後視鏡之鏡面留下指紋之事
      實觀之，被告在車內顯然並非僅如其所陳之檢視車輛受損
      情形，蓋該車於尋獲後，車內僅有音響遭拆除之明顯情事
      ，後視鏡並無何破損，且車輛內後視鏡之功能，在於使駕
      駛人於車輛行進中，經由後視鏡隨時注意車輛後方之情況
      ，而車輛後視鏡之角度配合每一位車輛駕駛人而有不同，
      所以，依一般社會經驗，駕駛非自己之車輛時，於駕駛之
      前，皆會調整車輛座椅、後視鏡、左右後照鏡，以適合自
      己駕駛該車輛，本件被告觸摸車內後視鏡並留下指紋之原
      因，堪認即為被告竊取得手後，為將該車輛駛離現場所為
      之調整；再參諸該車輛尋獲時，車內音響已遭拆除之事實
      ，復與被告自承欲將事實欄(二)所示車輛竊離現場，再拆除
      車內音響設備之犯罪手法如出一轍，由此益徵車輛號碼七
      Ｈ─八二七五號自小客車確為被告所竊取無訛，被告前開
      所辯，無非圖卸刑責之詞，實難憑採。被告事實欄(一)所示
      竊盜犯行，同堪認定。又被告於本院行調查中及審理時咸
      坦承上揭犯行，對併辦部分即附表編號1.2.3.4.部分之犯
      行，亦同有扣案之行竊工具六角板手、Ｔ字起子、螺絲起
      子、尖嘴鉗、Ｔ型板手各一支為證。
（三）再按自首以對於未發覺之罪投案而受裁判為要件，如案已
      發覺，則被告縱有投案陳述自己犯罪之事實，亦祇可謂為
      自白，不能認為自首（參見最高法院二十六年上字第四八
      四號判例）；且按刑法第六十二條所謂之自首，係據犯人
      在其犯罪未發覺前向該公務員自承犯罪而受裁判者而言，
      連續犯為裁判上一罪，裁判上一罪之一部分犯罪已被發覺
      而由警察機關就已發覺部分之犯罪訊問調查中，行為人自
      動陳述該連續犯之其他未被發覺部分之犯罪行為，核與自
      首之要件不符，無自首之效力是否及於全部犯罪之可言，
      最高法院七十六年度台上字第一一三五號、七十六年度台
      上字第七一○七號、七十六年度台上字第七二五六號等判
      決意旨均同採此見解。被告所犯前開犯行乃基於概括犯意
      犯意而為，為裁判上一罪，且被告於九十四年一月十五日
      因涉毒品案件為警查獲時，其陳述竊取戊○○所有之車牌
      號碼ＭＶ─二六九八號自小客車犯行之前，已經先後於九
      十三年九月間因竊取犯罪事實欄(一)所示之自小客車，經內
      政部刑事警察局鑑驗出指紋，及同年十二月十六日竊取犯
      罪事實欄(二)所示自小客車未遂犯行，為警當場查獲，則揆
      諸上開說明，縱被告於自動向警員陳述竊取事實欄(三)之犯
      罪事實，亦難認與自首之要件相符，臺灣臺中地方法院檢
      察署檢察官九十四年度偵字第偵字第三九五三號併案意旨
      書關於被告自首之記載，容有誤會。
（四）綜上，被告前開竊盜犯行，均堪予認定，應依法論科。
三、按刑法第三百二十一條第一項第三款之攜帶兇器竊盜罪，係
    以行為人攜帶兇器竊盜為其加重條件，此所謂兇器，其種類
    並無限制，凡客觀上足對人之生命、身體、安全構成威脅，
    具有危險性之兇器均屬之，且祇須行竊時攜帶此種具有危險
    性之兇器為已足，並不以攜帶之初有行兇之意圖為必要（最
    高法院七十九年度台上字第五二五三號裁判要旨參照）。本
    件被告用以竊取附表編號(二)、(三)所使用之六角扳手、丁字起
    子、螺絲起子、尖嘴鉗、Ｔ型扳手各一支，均係鐵製、金屬
    材質、質地堅硬，足以殺傷人生命、身體之器械，顯為具有
    危險性之兇器。核被告犯罪事實欄(一)所為，係犯刑法第三百
    二十條第一項普通竊盜罪、犯罪事實欄(二)所為，係犯同法第
    三百二十一條第一項第三款攜帶兇器加重竊盜未遂罪及同法
    第三百五十四條毀損罪、犯罪事實欄(三)所為，係犯同法第三
    百二十一條第一項第三款攜帶兇器加重竊盜罪，如附表編號
    1.2.所為係犯同法第三百二十一條第一項第三款之加重竊盜
    罪，3.4.所為係犯同法第三百二十條第一項之普通竊盜罪，
    其中編號1.2.3.4.部分分別與綽號「阿宗」之已成年男子或
    林宗億或莊明三間有犯意聯絡及行為分擔，該等部分皆為共
    同正犯。被告先後多次加重竊盜、竊盜犯行（含加重竊盜未
    遂犯行），觸犯構成要件相同之罪名，顯係基於概括犯意反
    覆為之，為連續犯，依刑法第五十六條之規定論以情節較重
    之攜帶兇器竊盜既遂罪，並加重其刑。又被告所犯攜帶兇器
    竊盜罪及毀損罪之間，有方法結果之牽連關係，應依牽連犯
    之規定從一重之攜帶兇器竊盜罪處斷。至公訴意旨雖未敘及
    犯罪事實欄(二)所示之毀損犯行，且被告所犯犯罪事實欄(三)之
    竊盜犯行部分，雖未據檢察官起訴，惟該等部分與原起訴論
    罪部分，分別具有牽連犯及連續犯之裁判上一罪關係，並經
    檢察官移送併辦（臺灣臺中地方法院九十四年度偵字第三九
    五三號，指事實欄(三)之竊盜犯行），本於審判不可分之原則
    ，為起訴效力所及，本院自應併予審究。末查，被告有犯罪
    事實欄所示之科刑及執行紀錄，有卷附臺灣高等法院被告全
    國前案紀錄表一份可稽，其受有期徒刑之執行完畢後，五年
    以內再犯有期徒刑以上之本罪，為累犯，應依刑法第四十七
    條之規定加重其刑。原判決予以論罪科刑，固非無見，惟原
    審就附表編號1.2.3.4.部分連續犯一部分之竊盜犯行漏未審
    酌檢察官上訴併辦前來，為有理由，原判決既有上述可議之
    處，應由本院將原判決撤銷。爰審酌被告前有竊盜前科，經
    入監執行後仍未能矯正其行，足見被告缺乏尊重他人財產權
    之正確觀念，及本件竊盜之次數、手段、對被害人所造成之
    危害暨犯後坦承全部犯行之犯後態度等一切情狀，量處如主
    文第二項所示之有期徒刑貳年，以資懲儆。扣案之六角扳手
    、丁字起子、螺絲起子、尖嘴鉗、Ｔ型扳手各一支，為被告
    所有且供其犯罪所用之物，已據被告陳明在卷，爰依同法第
    三十八條第一項第二款之規定，宣告沒收之。
四、至併辦如附表編號5.所示部分之行竊等犯行，固據被告當庭
    坦承不諱，惟該部分無被害人，應屬犯罪不能證明，因此部
    分併辦認與應判罪部分，有裁判上連續犯之一罪關係，但因
    犯罪不能證明，應無連續犯之一罪關係。至於被告涉嫌未經
    許可持有改造槍彈部分，因與有牽連關係之竊盜部分不成立
    犯罪間，亦無連續犯之一罪關係，因之上揭編號5.部分，應
    返回由檢察官另行處理，併此敘明。
據上論斷，應依刑事訴訟法第三百六十九條第一項前段、第三百
六十四條、第二百九十九條第一項前段，刑法第二十八條、第五
十六條、第三百二十一條第一項第三款、第三百五十四條、第五
十五條、第四十七條、第三十八條第一項第二款，罰金罰鍰提高
標準條例第一條前段，判決如主文。
本案經檢察官丙○○到庭執行職務。
中　　華　　民　　國　　94　　年　　7 　　月　　6 　　日
              刑事第二庭　審判長法　官　李　文　雄
              　　　　　　　　　法　官　劉　連　星
              　　　　　　　　　法　官　陳　嘉　雄
上列正本證明與原本無異。
不得上訴。
　　　　　　　　　　　　　　　　書記官　陳　信　和
中　　華　　民　　國　　94　　年　　7 　　月　　7 　　日
附表：
┌──┬──────┬──────┬───┬──────┬──────┬──────┐
│編號│  犯罪時間  │　犯罪地點　│被害人│　所竊財物　│　犯罪方法  │　  共犯    │
├──┼──────┼──────┼───┼──────┼──────┼──────┤
│ １ │94年１月日│南投縣南投市│辛○○│車牌號碼YH-2│由阿宗把風，│綽號「阿宗」│                     │
│    │上午８時許  │彰興里彰南路│      │311 號自小客│己○○持自備│之成年男子　│                         │
│    │            │２段２５２號│      │車（銀色廂型│之竊車工具（│          　│              │
│    │            │之１　　　　│      │車）        │扳手）破壞車│          　│
│    │            │　　　　　　│      │　　        │門鎖及電門　│          　│
├──┼──────┼──────┼───┼──────┼──────┼──────┤
│ ２ │94年２月日│南投縣南投市│丁○○│車牌號碼RJ-8│由林宗億把風│林宗億　　　│                     │
│    │上午６時許  │中興路５４８│      │142 號自小客│，己○○持自│　　　　　　│                         │
│    │            │號　　　　　│      │車（三菱、綠│備之竊車工具│　        　│              │
│    │            │　　　　　　│      │色）        │（扳手）破壞│          　│
│    │            │　　　　　　│      │　　        │車門鎖及電門│          　│
├──┼──────┼──────┼───┼──────┼──────┼──────┤
│ ３ │94年３月日│臺中縣梧棲鎮│通順報│車牌號碼YJ-2│因該車鑰匙未│林宗億　　　│                     │
│    │上午９時許  │　　　　　　│關行（│856 號自小客│拔下且車窗未│　　　　　　│                         │
│    │            │  　　　　　│負責人│車（SAAB、白│關，由林宗億│          　│              │
│    │            │    　　　　│邱有煌│色）        │把風，己○○│          　│
│    │            │    　      │）    │　　        │以該車鑰匙發│          　│
│    │            │    　　　　│　　　│　　        │動該車並竊取│          　│
│    │            │    　　　　│　　　│　　        │之　　　　　│          　│
├──┼──────┼──────┼───┼──────┼──────┼──────┤
│ ４ │94年４月４日│臺中縣大甲鎮│甲○○│車牌號碼3V-2│由莊明三把風│莊明三      │                     │
│    │凌晨１時許  │民權路１７５│      │213 號自小客│接應，由劉鴻│　          │                         │
│    │            │號　　　　　│      │車（三陽喜美│儀下手行竊  │　          │              │
│    │            │　　　　　　│      │、銀色）    │　          │　          │
├──┼──────┼──────┼───┼──────┼──────┼──────┤
│ ５ │94年４月１日│台中市○○路│不詳　│扣案改造手槍│由莊明三把風│莊明三　　　│                     │
│    │某許        │某停車場內之│      │１支、槍械零│接應，己○○│　　　　　　│                         │
│    │94年３月、│某輛福特天王│      │件１盒、改造│下手行竊　　│          　│              │
│    │日晚間某時│星自小客車前│      │子彈１顆及改│　　　　　　│          　│
│    │            │乘客座下方　│      │造子彈彈殼２│  　　　　　│          　│
│    │            │            │      │顆          │  　        │            │
└──┴──────┴──────┴───┴──────┴──────┴──────┘
　　　　　　　　　　　　　　　　　　　　　　　　　　Ｒ
